【裁判字號】    89,易,3491
【裁判日期】    891130
【裁判案由】    妨害家庭
【裁判全文】
臺灣臺中地方法院刑事判決                        八十九年度易字第三四九一號
    公  訴  人  臺灣臺中地方法院檢察署檢察官
    被      告  甲○○
右列被告因妨害婚姻案件，經檢察官提起公訴（八十九年度偵字第一四四九四號），
本院判決如左：
    主  文
甲○○連續與有配偶之人相姦，處有期徒刑肆月，如易科罰金以參佰元折算壹日。
    事  實
一、甲○○明知全正木（已據全正木之妻乙○○撤回告訴）係乙○○之夫（民國七十
    五年十月結婚），為有配偶之人，竟基於概括之犯意，自民國八十八年十月一日
    起（起訴書誤為八十七年四月間起），與全正木在臺中縣龍井鄉○○村○○○街
    二十六巷三弄四號四樓（臺中市私立東海大學附近）即甲○○租屋處同住，並連
    續相姦多次。後於八十九年七月間遷至臺中市○○路○段三七巷三弄七號租屋同
    住，仍連續相姦多次。嗣因乙○○發覺其夫形跡可疑，而於八十九年八月二十九
    日凌晨二時三十分許，報警在上開租屋處查獲，始知悉上情。
二、案經被害人乙○○訴由臺中市警察局第五分局報請臺灣臺中地方法院檢察署檢察
    官偵查起訴。
    理  由
一、訊據被告甲○○矢口否認有與告訴人乙○○之夫全正木同居並相姦多次之事實，
    辯稱八十九年八月二十九日凌晨，係因全正木飲酒過量，不能駕車回彰化住處，
    方於上開被告租屋處借住一宿，且與被告分房而睡，而其租屋處之男用衣物及皮
    帶等物，均係被告姪兒所有，另被告於警訊及偵查中承認有相姦之事實，乃係受
    徵信社欺騙所致云云。惟查右開事實，業經被告於警訊及偵查中坦承不諱，核與
    告訴人指訴全正木自八十八年八月間起即離家不歸及證人全正木於警訊中供述與
    被告同居並相姦多次之情節相符，且由被告租屋處之男用衣物、皮帶經告訴人指
    證為全正木所有、全正木電話費收據寄送處所為被告租屋處、及被告與全正木之
    相片擺設於被告租屋處、皮包內等情以觀，被告於本院審理中翻異前詞，否認與
    全正木同居並相姦多次之事實，遭警查獲之八十九年八月二十九日凌晨僅係因全
    正木不勝酒力而借住一宿云云，純係卸責諉罪之詞；至被告辯稱租屋處之男用衣
    物、皮帶係被告姪兒所有，及警訊及偵查中之自白係受徵信社欺騙所致云云，均
    核與事實不符，亦不足採信，此外並有臺中市警察局第五分局臨檢紀錄表、警員
    職務報告書各乙份及照片九幀附卷可稽，事證明確，被告犯行堪予認定。
二、核被告甲○○所為，係犯刑法第二百三十九條後段之相姦罪。被告先後數行為，
    時間緊接，觸犯構成要件相同之罪，顯係基於概括犯意為之，應論以連續犯，並
    加重其刑。爰審酌被告前無犯罪紀錄，有卷附臺灣高等法院被告全國前案紀錄表
    可按、犯罪之動機、對於善良風俗及家庭之危害程度、及犯罪後否認犯行之態度
    等一切情狀，量處如主文所示之刑，並諭知易科罰金之折算標準，以資懲儆。
據上論斷，應依刑事訴訟法第二百九十九條第一項前段，刑法第五十六條、第二百三
十九條後段、第四十一條，罰金罰鍰提高標準條例第二條，判決如主文。
本案經檢察官陳松吉到庭執行職務
中      華      民      國      八十九    年    十一    月     三十     日
                                      臺灣臺中地方法院刑事第四庭
                                          法  官  蕭  志  鋒
右正本證明與原本無異
如不服本判決應於送達後十日內向本院提出上訴狀
                                          書記官
中      華      民      國      八十九    年    十二    月     一       日
附錄本案論罪科刑法條全文
刑法第二百三十九條
有配偶而與人通姦者，處一年以下有期徒刑；其相姦者亦同。


司法院資訊處製作；財團法人民間司法改革基金會備份。
